臺灣屏東地方法院刑事判決　　　　　　　 94年度訴字第139號
公　訴　人　臺灣屏東地方法院檢察署檢察官
被　　　告　甲○○　男　27歲.
上列被告因違反毒品危害防制條例案件，經檢察官提起公訴（94
年度毒偵字第145 號），被告已就被訴事實為有罪之陳述，本院
裁定適用簡式審判程序，判決如下：
    主  文
甲○○連續施用第一級毒品，累犯，處有期徒刑壹年貳月，扣案
之注射針筒貳支沒收；又連續施用第二級毒品，累犯，處有期徒
刑陸月。應執行有期徒刑壹年陸月，扣案之注射針筒貳支沒收。
    事  實
一、甲○○前於民國88年間因施用毒品案件，經依臺灣高雄地方
    法院裁定送觀察、勒戒後，認無繼續施用毒品之傾向，而由
    臺灣高雄地方法院檢察署檢察官以88年度毒偵字第249 號為
    不起訴處分確定。嗣於89年間再因施用毒品案件，經依本院
    89年度毒聲字第54號裁定移送觀察、勒戒後，認有繼續施用
    毒品之傾向，為臺灣屏東地方法院檢察署檢察官聲請強制戒
    治並聲請簡易判決處刑。簡易判決處刑部分經本院以89年度
    屏簡字第78號判處有期徒刑3 月確定，並於90年10月6 日執
    行完畢；強制戒治部分依本院89年毒聲字第256 號裁定令入
    戒治處所施以強制戒治1 年，於強制戒治執行滿3 月後，成
    效經評定為合格，經本院以89年度毒聲字第1510號裁定停止
    戒治，所餘戒治期間付保護管束，惟甲○○於保護管束期間
    再犯施用毒品案件，而為該署檢察官聲請撤銷停戒治並提起
    公訴，嗣依本院89年毒聲字第2004號裁定撤銷停止強制戒治
    ，並於90年7 月6 日強制戒治期滿執行完畢。提起公訴部分
    則經本院以89年度易字第1149號判處有期徒刑7 月確定；甲
    ○○另於90年間犯槍砲彈藥刀械管制條例案件，經本院以90
    年度訴字第339 號判處有期徒刑1 年2 月，再經甲○○上訴
    後，於臺灣高等法院高雄分院審理中撤回上訴而確定，甲○
    ○因上開二案件於91年1 月21日入監執行，從92年3 月5 日
    起獲准假釋出監，至93年1 月19日縮短刑期假釋期滿，未經
    撤銷假釋，以已執行論。
二、詎甲○○於強制戒治執行完畢後，5 五年內復基於施用第1
    級毒品海洛因、第2 級毒品甲基安非他命之概括犯意，自93
    年12月1 日起（起訴書記載自93年11月18日以後某日起）至
    同年12月22日下午5 時許止，在屏東縣屏東市○○路85號3
    樓之5
    品海洛因多次，另以將甲基安非他命置於吸食器中，再引火
    燒烤吸食器，待甲基安非他命霧化成氣體後吸入之方式，連
    續施用第2 級毒品甲基安非他命多次。嗣於93年12月21日下
    午上午5 時40分許，為警在屏東縣屏東市○○路與建華一路
    口查獲，並扣得其所有之注射針筒2 支。
三、案經屏東縣警察局屏東分局報請臺灣屏東地方法院檢察署檢
    察官偵查起訴。
    理  由
一、前揭犯罪事實，業據被告甲○○於本院審理時坦承不諱，又
    其為警查獲後所採集之尿液送檢驗結果，呈嗎啡、甲基安非
    他命陽性反應，有屏東縣衛生局煙毒及麻醉藥品類委託檢驗
    結果通知書1 份在卷可憑，復有扣案之注射針筒2 支可資佐
    證，足認被告之自白與事實相符，應堪採信。再被告曾於88
    年間因施用毒品案件，經依臺灣高雄地方法院裁定送觀察、
    勒戒後，認無繼續施用毒品之傾向，而由臺灣高雄地方法院
    檢察署檢察官以88年度毒偵字第249 號為不起訴處分確定，
    嗣於89年間再因施用毒品案件，經依本院89年度毒聲字第54
    號裁定移送觀察、勒戒後，認有繼續施用毒品之傾向，依本
    院89年毒聲字第256 號裁定令入戒治處所施以強制戒治1 年
    ，於強制戒治執行滿3 月後，成效經評定為合格，經本院以
    89年度毒聲字第1510號裁定停止戒治，所餘戒治期間付保護
    管束，惟被告於保護管束期間再犯施用毒品案件，依本院89
    年毒聲字第2004號裁定撤銷停止強制戒治，並於90 年7月6
    日強制戒治期滿執行完畢等情，有臺灣高等法院被告前案紀
    錄表1 份附卷足憑。本件事證明確，被告於強制戒治執行完
    畢5 年內再施用海洛因及甲基安非他命之犯行，均堪認定。
二、查海洛因及甲基安非他命分屬毒品危害防制條例第2 條第2
    項第1 款、第2 款之第1 級、第2 級毒品，被告甲○○非法
    施用海洛因及甲基安非他命，核其所為係犯毒品危害防制條
    例第10條第1 項、第2 項施用第1 、2 級毒品罪。其因施用
    而持有海洛因、甲基安非他命之低度行為，為施用之高度行
    為所吸收，均不另論罪。被告先後多次施用海洛因、甲基安
    非他命犯行，時間緊接，犯罪構成要件相同，顯係基於概括
    犯意為之，均應依連續犯之規定各論以一罪，並分別加重其
    刑。被告所犯之上開2 罪，犯意各別，行為互殊，應予分別
    論罪，合併處罰。又被告曾前因違反毒品危害防制條例案件
    ，經本院以89年度屏簡字第78號判處有期徒刑3 月確定，於
    90年10月6 日並於執行完畢，再於89年間因違反毒品危害防
    制條例案件，經本院以89年度易字第1149號判處有期徒刑7
    月確定，另於90年間犯槍砲彈藥刀械管制條例案件，經本院
    以90年度訴字第339 號判處有期徒刑1 年2 月，再經被告上
    訴後，於臺灣高等法院高雄分院審理中撤回上訴而確定，被
    告因上開二案件於91年1 月21日入監執行，從92年3 月5日
    起獲准假釋出監，至93年1 月19日縮短刑期假釋期滿，未經
    撤銷假釋，以已執行論，有臺灣高等法院被告前案紀錄表1
    紙在卷可按，其受有期徒刑之執行完畢後，5 年之內再犯有
    期徒刑以上刑之本罪，為累犯，其所犯前開二罪均應依法加
    重其刑，並均遞加之。爰審酌被告前經強制戒治後，仍未能
    自我克制以戒除毒癮，其施用毒品足以戕害自身健康，並生
    對於社會安全與公共秩序之潛在危害，惟念其犯罪後已能坦
    承犯行，態度尚屬良好等一切情狀，分別量處如主文所示之
    刑，並定其應執行刑。扣案之注射針筒2 支，係被告所有供
    施用毒品海洛因所用之物，業據其供明在卷，應依刑法第38
    條第1 項第2 款之規定宣告沒收。
據上論斷，應依刑事訴訟法第273 條之1 第1 項、第299 條第1
項前段，毒品危害防制條例第10條第1 項、第2 項，刑法第11條
前段、第56條、第47條、第51條第5 款、第38條第1 項第2 款，
判決如主文。
本案經檢察官鄭伊鈞到庭執行職務。
中　　華　　民　　國　　94　　年　　4 　　月　　22　　日
                  刑事第五庭    法  官   楊文廣
以上正本證明與原本無異。
如不服本判決應於收受本判決送達後十日內向本院提出上訴書狀，
其未敘述上訴理由者，並得於提起上訴後十日內向本院補提理由
書狀（均須按他造當事人之人數附繕本）「切勿逕送上級法院」
中　　華　　民　　國　　94　　年　　4 　　月　　22　　日
                                書記官  林志憲
附錄所犯法條：
毒品危害防制條例第十條
施用第一級毒品者，處六月以上五年以下有期徒刑。
施用第二級毒品者，處三年以下有期徒刑。
